【裁判字號】    97,審易,1151
【裁判日期】    970815
【裁判案由】    竊盜
【裁判全文】
臺灣高雄地方法院刑事判決            97年度審易字第1151號
公  訴  人  臺灣高雄地方法院檢察署檢察官
被      告  乙○○
                    （另案於台灣高雄看守所羈押中）
            甲○○
上列被告等因竊盜案件，經檢察官提起公訴（97年度偵字第1497
5 號），嗣因被告於準備程序進行中就被訴事實為有罪陳述，經
告知簡式審判程序之旨並聽取當事人意見後，本院裁定進行簡式
審判程序並判決如下：
    主  文
乙○○共同攜帶兇器竊盜，累犯，處有期徒刑捌月。扣案油壓剪
壹支沒收。
甲○○共同攜帶兇器竊盜，累犯，處有期徒刑柒月。扣案油壓剪
壹支沒收。
    事  實
一、乙○○前因竊盜、施用毒品案件，經本院先後以94年度易字
    第1947號判決判處有期徒刑10月及95年度簡字第1359號判決
    判處有期徒刑6 月確定，上揭2 罪復經裁定減刑且定應執行
    有期徒刑6 月，於民國96年7 月16日執行完畢出監；另甲○
    ○則因傷害案件，經本院94年度簡字第1394號判決判處有期
    徒刑6 月，因不服原判決提起上訴，由本院以94年度簡上字
    第296 號判決上訴駁回確定，於95年3 月21日縮刑期滿執行
    完畢。詎渠2 人猶不知悛悔，竟共同基於意圖為自己不法所
    有之犯意聯絡，於97年5 月21日21時許，由乙○○攜帶客觀
    上足對人之生命、身體、安全構成威脅，可作為兇器使用之
    油壓剪1 支，偕同前往高雄縣燕巢鄉○○○路路燈編號B230
    至B231處，先推由甲○○在旁把風，另責由乙○○逕持上開
    油壓剪竊取燕巢鄉公所所有之電線2 條（長度分別為20公尺
    及10公尺，市價合計約為新台幣1000元）既遂。嗣渠等行竊
    得手後欲離開現場之際，旋遭在場巡邏員警盤檢查獲，進而
    查悉上情，另扣得乙○○所有供實施上述竊盜犯行所用油壓
    剪1 支。
二、案經高雄縣政府警察局岡山分局報請台灣高雄地方法院檢察
    署檢察官偵查起訴。
    理  由
一、本件被告乙○○、甲○○均係犯刑法第321 條第1 項第3 款
    加重竊盜既遂罪，其法定刑為死刑、無期徒刑、最輕本刑為
    3 年以上有期徒刑以外之罪，於準備程序進行中被告就被訴
    事實為有罪陳述，由法官告知簡式審判程序要旨並聽取其與
    公訴人之意見，經被告同意適用簡式審判程序後，本院亦認
    無不得或不宜改依簡式審判程序進行之處，爰依刑事訴訟法
    第273 條之1 第1 項、第284 條之1 規定，本院裁定進行簡
    式審判程序，合先敘明。
二、前揭事實，業經證人高慶福於警詢中指證綦詳，並有現場照
    片7 幀及贓物認領保管單1 紙在卷可稽，另扣得上述供渠等
    行竊所用油壓剪1 支可資憑佐，復據被告2 人迭於警詢、偵
    查及本院審理中均坦認上情不諱，足徵渠等自白核與事實相
    符，堪予採信。按刑法第321 條第1 項第3 款攜帶兇器加重
    竊盜罪係以行為人攜帶兇器為其加重條件，此所謂兇器其種
    類並無限制，凡客觀上足對人之生命、身體、安全構成威脅
    ，具有危險性之兇器均屬之；且祇須行竊時攜帶此種具有危
    險性之兇器為已足，並不以攜帶之初即有行兇之意圖為必要
    。查本件扣案油壓剪1 支長度約40公分、材質為鐵製，且得
    以雙手操作而裁剪電線一節，茲據被告乙○○當庭供承在卷
    ，並有卷附扣案物品照片1 幀（參見警卷第23頁）可證。再
    佐以該等工具足以持之裁剪電線，倘非質地相當堅硬且尖銳
    之物，實難收其效，若用以攻擊人體勢將造成人身傷害。綜
    此足認被告所持油壓剪客觀上可對人之生命、身體、安全構
    成威脅，具有危險性，要屬刑法第321 條第1 項第3 款所定
    兇器無訛。從而被告2 人攜帶客觀上可為兇器之油壓剪而實
    施上述竊盜犯行，揆諸前揭說明，業已該當刑法攜帶兇器加
    重竊盜罪之構成要件甚明。職是，本件事證明確，被告2 人
    犯行洵堪認定，均應依法論科。
三、核被告乙○○、甲○○所為，均係犯刑法第321 條第1 項第
    3 款攜帶兇器加重竊盜既遂罪。渠等彼此間就上揭犯行具有
    犯意聯絡及行為分擔，應論以共同正犯。又被告2 人前因分
    別涉犯竊盜、施用毒品或傷害等案件，各經法院判決有罪確
    定且執行完畢一節，俱如前述，並有台灣高等法院被告前案
    紀錄表2 件在卷足憑，是渠2 人前受有期徒刑執行完畢後，
    5 年內均故意再犯本件法定刑為有期徒刑以上之罪，俱應論
    以累犯並分別依法加重其刑。本院分別審酌被告2 人僅為貪
    圖小利，任意竊取他人財物，惟念及所竊財物價值非鉅，並
    兼衡其品行、生活狀況及智識程度，另參酌被告甲○○僅係
    在旁把風，先前亦未有何竊盜前科，與渠等犯罪後均知坦承
    全部犯行、態度良好等一切情狀，各量處如主文所示之刑，
    以資懲儆。此外，扣案油壓剪1 支乃為被告乙○○所有且係
    供渠等實施本件犯罪所用之物，爰依刑法第38條第1 項第2
    款宣告沒收之，附此敘明。
據上論斷，應依刑事訴訟法第273 條之1 第1 項、第299 條第1
項前段，刑法第321 條第1 項第3 款、第28條、第47條第1 項、
第38條第1 項第2 款，判決如主文。
中    華    民    國    97    年    8     月    15    日
                  刑事第七庭  法  官   陳明呈
以上正本證明與原本無異。
如不服本判決應於收受本判決後10日內向本院提出上訴書狀，並
應敘述具體理由，如未敘述上訴理由者，應於上訴期間屆滿後20
日內補提理由書狀於本院（均須按他造當事人之人數附繕本）「
切勿逕送上級法院」。
中    華    民    國    97    年    8     月    18    日
                              書記官   張琇晴
附錄本判決論罪科刑之法條：
中華民國刑法第321條
犯竊盜罪而有左列情形之一者，處6 月以上、5 年以下有期徒刑
：
  一、於夜間侵入住宅或有人居住之建築物、船艦或隱匿其內而
      犯之者。
  二、毀越門扇、牆垣或其他安全設備而犯之者。
  三、攜帶兇器而犯之者。
  四、結夥三人以上而犯之者。
  五、乘火災、水災或其他災害之際而犯之者。
  六、在車站或埠頭而犯之者。
前項之未遂犯罰之。


司法院資訊處製作；財團法人民間司法改革基金會備份。
